【裁判字號】    98,台抗,247
【裁判日期】    980416
【裁判案由】    聲請假扣押
【裁判全文】
最高法院民事裁定              九十八年度台抗字第二四七號
再 抗告 人  乙○○
訴訟代理人  蔡淑娟律師
上列再抗告人因與甲○○間聲請假扣押事件，對於中華民國九十
七年十二月十五日台灣高等法院裁定（九十七年度抗字第一九九
九號），提起再抗告，本院裁定如下：
    主  文
原裁定廢棄，應由台灣高等法院更為裁定。
    理  由
本件再抗告人聲請台灣台北地方法院（下稱台北地院）裁定准其
供擔保新台幣（下同）八十三萬五千元後，得對相對人甲○○之
財產在二百五十萬元範圍內為假扣押。相對人不服，提起抗告。
原法院以：再抗告人既係代位第三人竣和建設股份有限公司（下
稱竣和公司）聲請假扣押，自應釋明其對竣和公司有債權存在，
得代位行使該公司對相對人之權利，始能謂假扣押所欲保全之請
求已經釋明。惟再抗告人就此並未為任何釋明，至再抗告人於抗
告程序中主張假扣押所欲保全之請求，係其得代位行使之竣和公
司對相對人之侵權行為損害賠償請求權，並提出存證信函、回執
及起訴狀等件以為釋明，則因其未釋明有民事訴訟法第四百四十
七條第一項但書所定之事由，不得提出。準此，再抗告人對於假
扣押所欲保全之請求，既未釋明，其聲請假扣押即難准許，因而
將台北地院上開准供擔保為假扣押之裁定廢棄，駁回再抗告人之
聲請。
惟查再抗告人聲請台北地院裁定准其供擔保為假扣押，僅於書狀
記載其代位竣和公司聲請，並未主張民法第二百四十二條之代位
權，而少數股東依公司法第二百十四條第二項規定對董事提起訴
訟，既係代位公司為之，則再抗告人於抗告程序中主張其聲請假
扣押所欲保全之請求，乃依公司法第二百十四條規定，其得代位
行使之峻和公司對相對人之侵權行為損害賠償請求權，能否謂係
新事實，而非陳述之補充，即非無疑。倘係補充陳述，非但無民
事訴訟法第四百四十七條第一項前段之適用，且上開請求，再抗
告人聲請假扣押時既已提出銀行存款取款憑條、存入憑條及告發
狀等件，以為釋明，則依同條項第三款之規定，自亦得於抗告程
序中補提存證信函、回執及起訴狀等，以釋明之。乃原法院依民
事訴訟法第四百四十七條第一項前段規定，不准再抗告人提出前
開主張及證據，要難謂無適用法規顯有錯誤之情事。再抗告意旨
，指摘原裁定不當，求予廢棄，非無理由。
據上論結，本件再抗告為有理由。依民事訴訟法第四百九十五條
之一第二項、第四百七十七條第一項、第四百七十八條第二項，
裁定如主文。
中    華    民    國  九十八  年    四    月   十六   日
                      最高法院民事第七庭
                          審判長法官  劉  福  來
                                法官  陳  國  禎
                                法官  陳  重  瑜
                                法官  吳  麗  女
                                法官  簡  清  忠
      本件正本證明與原本無異
                                      書  記  官
中    華    民    國  九十八  年    四    月  二十八  日
                                                      Ｅ


司法院資訊處製作；財團法人民間司法改革基金會備份。
